臺灣臺南地方法院民事裁定
111年度小上字第47號
上  訴  人  林坤賢  
被 上 訴人  江裕成  
上列當事人間請求侵權行為損害賠償事件，上訴人對於民國111
年6月28日本院新市簡易庭111年度新小字第422號宣示判決筆錄
不服，提起上訴，本院裁定如下：
    主  文
上訴駁回。
第二審訴訟費用新臺幣1,500元由上訴人負擔。
    理  由
一、上訴意旨略以：調解時，雙方同意上訴人只須賠償醫療費用
    ，被上訴人又提出機車維修單據求償，違背當初所議事項，
    上訴人不服被上訴人要求賠償金等語（上訴狀未載上訴聲明
    ）。
二、對於小額程序第一審裁判之上訴或抗告，非以其違背法令為
    理由，不得為之；上訴狀內並應記載上訴理由，表明原判決
    所違背之法令及其具體內容，暨依訴訟資料可認為原判決有
    違背法令之具體事實，民事訴訟法第436條之24第2項、第43
    6條之25分別定有明文。又判決不適用法規或適用不當者，
    為違背法令；有判決法院之組織不合法者、依法律或裁判應
    迴避之法官參與裁判者、法院於權限之有無辨別不當或違背
    專屬管轄之規定者、當事人於訴訟未經合法代理者、違背言
    詞辯論公開之規定者之情形之一者，其判決當然為違背法令
    ，為民事訴訟法第436條之32準用同法第468條、第469條第1
    款至第5款所規定。小額事件之上訴程序，並未準用同法第4
    69 條第6款規定，因之，判決不備理由或理由矛盾不得為小
    額事件上訴第二審之理由。另當事人依民事訴訟法第468條
    規定以原判決有不適用法規或適用法規不當為上訴理由時，
    其上訴狀或理由書應有具體之指摘，並揭示該法規之條項或
    其內容，若係成文法以外之法則，應揭示該法則之旨趣，倘
    為司法院解釋或本院之判例，則應揭示該判解之字號或其內
    容，如依民事訴訟法第469條所列各款事由提起上訴者，其
    上訴狀或理由書應揭示合於該條款之事實，上訴狀或理由書
    如未依此項方法表明者，即難認為已對原判決之違背法令有
    具體之指摘，其上訴自難認為合法（最高法院71年度台上字
    第314號裁定意旨參照）。
三、經查，本件訴訟標的金額在新臺幣100,000元以下，依民事
    訴訟法第436條之8第1項規定，應適用小額訴訟程序，揆諸
    首揭說明，上訴人非以原判決違背法令為由不得提起上訴，
    且上訴理由依法須表明原判決所違背之法令及其具體內容，
    暨依訴訟資料可認為原判決有違背法令之具體事實，始符合
    上訴程式。惟核其上訴理由，乃係對於被上訴人求償有所不
    服，並未具體指明原審判決有何不適用法規或適用法規不當
    ，亦未表明依訴訟資料，原審判決有何違背法令之具體事實
    或內容，實難認上訴人已合法表明上訴理由，依前揭說明，
    其上訴為不合法，應予駁回。
四、於小額訴訟之上訴程序，法院為訴訟費用之裁判時，應確定
    其費用額，民事訴訟法第436條之19第1項、第436條之32第1
    項規定甚明。本件上訴人小額訴訟之上訴，既經駁回，關於
    第二審訴訟費用自應由上訴人負擔。查本件第二審訴訟費用
    ，為上訴裁判費用1,500元，揆諸前開規定，應由上訴人負
    擔，爰併予確定如主文第2項所示。
五、據上論結，本件上訴為不合法，裁定如主文。 
中　　華　　民　　國　　111 　年　　9 　　月　　6　　日
                民事第一庭    審判長法　官　黃聖涵

                                    法　官　羅郁棣

                                    法　官　施介元
以上正本係照原本作成。
本裁定不得抗告。
中　　華　　民　　國　　111 　年　　9 　　月　　6 　　日
                                    書記官  曾怡嘉